【裁判字號】    89,訴緝,53
【裁判日期】    890229
【裁判案由】    偽造文書
【裁判全文】
台灣台中地方法院刑事判決                          八十九年度訴緝字第五三號
    公  訴  人  臺灣台中地方法院檢察署檢察官
    被      告  賴郁菁
右列被告因偽造文書案件，經檢察官聲請以簡易判決處刑（八十七年度偵字第二七二
八一號），經本院沙鹿簡易庭移由本院刑事庭改依通常程序審理，本院判決如左：
    主  文
賴郁菁連續行使偽造私文書，足以生損害於他人，處有期徒刑陸月，緩刑參年。
八十七年六月二十八日、同年七月八日中友百貨公司簽帳卡（卡號00000000
00000000）消費簽帳單上（一式二聯）偽造之「賴惠瑜」署押貳枚沒收。
    事  實
一、賴郁菁與賴惠瑜為姊妹，竟意圖為自己不法之所有，於民國（下同）八十七年六
    月二十六日傍晚，在二人共同居住之台中市○區○村路○段二七二號八樓之二住
    處，趁賴惠瑜不注意之際，將賴惠瑜所有置於化妝台抽屜內之香港上海匯豐銀行
    有限公司（下稱匯豐銀行）與中友百貨股份有限公司（下稱中友百貨公司）合作
    之中友百貨公司簽帳卡（卡號0000000000000000）一枚竊走（
    竊盜部份未據告訴）。賴郁菁得手後即基於意圖為自己不法利益之概括犯意，於
    八十七年六月二十八、同年七月八日分別與不知情之賴俊吉、張鈴明，持上開簽
    帳卡，先後至中友百貨公司，刷卡購買價格分別為新台幣（下同）二萬一千元、
    一萬九千元之行動電話各一支予賴俊吉、張鈴明（現已歸還賴郁菁之父持有），
    而分別各以賴俊吉及張鈴明名義申請行動電話之門號各一，並在簽帳卡之刷卡金
    額確認單據上偽造「賴惠瑜」之署押，而偽造「賴惠瑜」名義之消費簽帳單私文
    書，再持以行使將之交付中友百貨公司，致中友百貨公司及匯豐銀行誤以為係賴
    惠瑜本人之消費，而接受其簽帳消費，足以生損害於賴惠瑜及匯豐銀行，使匯豐
    銀行據以代為支付該二筆消費款項。嗣於同年七月間賴惠瑜發覺上開簽帳卡不見
    而報警，至同年九月間賴惠瑜接獲匯豐銀行之簽帳卡簽帳消費明細表繳費單，始
    察覺上情，報警偵辦，進而查悉上情。
二、案經台灣台中地方法院檢察署檢察官自動檢舉偵查起訴。
    理  由
一、右揭犯罪事實業據被告賴郁菁坦承不諱，核與被害人賴惠瑜、證人賴俊吉證述情
    節相符，並有被告先後偽造「賴惠瑜」署押之簽帳卡刷卡金額確認單據、申請行
    動電話門號之聲請書各二份（均影本）附卷可稽。本案事證明確，被告犯行洵堪
    認定。
二、被告賴郁菁持賴惠瑜之上開信用卡至中友百貨公司刷卡消費，並於簽帳單上偽造
    「賴惠瑜」之署押，以偽造賴惠瑜名義之消費簽帳單私文書，再持以行使將之交
    付中友百貨公司，而詐得行動電話二支，核其所為，係犯刑法第二百十六條行使
    同法第二百十條之行使偽造私文書罪及同法第三百三十九條第一項之詐欺取財罪
    ，公訴人就被告取得免於支付右揭二筆消費款項之利益部分係犯刑法第三百三十
    九條第二項之詐欺得利罪，起訴法條尚有未洽，應予變更。被告於一式二聯之信
    用卡消費簽帳單上，偽造「賴惠瑜」署押之行為，係偽造信用卡消費簽帳單私文
    書之階段行為，其偽造信用卡消費簽帳單私文書後復持以行使，偽造之低度行為
    為行使之高度行為所吸收，均不另論罪。被告先後二次行使偽造私文書犯行，時
    間緊接、方法相同，觸犯構成要件相同之罪名，顯係基於概括犯意反覆為之，為
    連續犯，應依刑法第五十六條規定論以一罪，並加重其刑。又被告所犯連續行使
    偽造私文書罪及詐欺取財罪間，有方法結果之牽連關係，應從一重之連續行使偽
    造私文書罪處斷。爰審酌被告品行、犯罪動機、目的、手段、及被告犯罪後坦承
    犯行，尚有悔意，且被害人即被告之姐賴惠瑜並表示不再追究被告之前揭犯行等
    一切情狀，量處如主文所示之刑。末查被告前未曾受有期徒刑以上刑之宣告，有
    台灣高等法院被告全國前案紀錄表在卷可按，其經此偵、審程序，信已知所警惕
    ，量無再犯之虞，本院綜合各情，所宣告之刑，認以暫不執行為適當，併予宣告
    緩刑，以啟自新。被告分別於八十七年六月二十八日、同年七月八日在一式二聯
    之信用卡消費簽帳單上偽造「賴惠瑜」署押雖均未扣案，但無積極證據證明業已
    滅失，該消費簽帳單上「賴惠瑜」之署押既係被告所偽造，爰依刑法第二百十九
    條規定宣告沒收。
據上論斷，應依刑事訴訟法第四百五十二條、第二百九十九條第一項前段、第三百條
，刑法第五十六條、第二百十六條、第二百十條、第三百三十九條第一項、第五十五
條、第二百十九條、第七十四條第一款，罰金罰鍰提高標準條例第一條前段，判決如
主文。
中        華        民        國    八十九    年    二    月    二十九  日
                                臺灣臺中地方法院刑事第二庭
                                    法  官  呂  麗  玉
右正本證明與原本無異。
如不服本判決，應於判決送達後十日內向本院提出上訴狀，上訴於臺灣高等法院臺中
分院( 須附繕本 )。
                                    書記官
中        華        民  國    八十九    年    三    月          二日
附錄論罪科刑之法條：
刑法第二百十六條
行使第二百十條至第二百十五條之文書者，依偽造、變造文書或登載不實事項或使登
載不實事項之規定處斷。
刑法第二百十條
偽造、變造私文書，足以生損害於公眾或他人者，處五年以下有期徒刑。
刑法第三百三十九條
意圖為自己或第三人不法之所有，以詐術使人將本人或第三人之物交付者，處五年以
下有期徒刑、拘役或科或併科一千元以下罰金。
以前項方法得財產上不法之利益或使第三人得之者，亦同。
前二項之未遂犯罰之。
刑法第二百十九條
偽造之印章、印文或署押，不問屬於犯人與否，沒收之。


司法院資訊處製作；財團法人民間司法改革基金會備份。
